最高法院刑事裁定　　　　　　　　　 110年度台抗字第1823號
抗　告　人　陳柏盛
上列抗告人因加重詐欺案件，不服臺灣高等法院中華民國110年9
月27日駁回其聲請再審之裁定（110年度聲再字第398號），提起
抗告，本院裁定如下：
    主  文
抗告駁回。
    理  由
一、按刑事訴訟法第420條第1項第 6款規定：有罪判決確定後，
    因發現新事實或新證據，單獨或與先前之證據綜合判斷，足
    認受有罪判決之人應受無罪、免訴、免刑或輕於原判決所認
    罪名之判決者，為受判決人之利益，得聲請再審。同條第 3
    項規定：「第1項第6款之新事實或新證據，指判決確定前已
    存在或成立而未及調查斟酌，及判決確定後始存在或成立之
    事實、證據」。準此，依此原因聲請再審者，應提出具體之
    新事實或新證據，由法院單獨或綜合案內其他有利與不利之
    全部卷證，予以判斷，而非徒就卷內業已存在之資料，對於
    法院取捨證據之職權行使加以指摘；如提出或主張之新事實
    、新證據，單獨或與先前之證據綜合判斷，倘無法產生合理
    懷疑，不足以動搖原確定判決所認定之事實者，即無准予再
    審之餘地。
二、本件原裁定略以：抗告人即聲請人陳柏盛因加重詐欺案件，
    對原審法院 109年度上訴字第2641號確定判決（下稱原判決
    ，經本院 110年度台上字第2084號判決，以上訴不合法律上
    程式，予以駁回），依刑事訴訟法第 421條規定聲請再審，
    其聲請意旨如原裁定理由所載，且提出所示之證據，欲證
    明凡此單獨評價或與卷存先前之證據綜合判斷，足以動搖原
    判決論罪之結果，據為新證據等語。經查：㈠原判決認定抗
    告人所犯之罪係刑法第339條之4第1項第3款以網際網路對公
    眾詐欺得利罪，屬得上訴第三審之案件，聲請意旨雖以刑事
    訴訟法第 421條為據，惟不影響提起再審之合法性，仍得依
    同法第 420條審酌是否具備再審事由。㈡聲請意旨所指各情
    及所提證據，或係對原判決之認定再行爭執，或未提出相關
    證據，或提出不具關聯性之證據，均不具備聲請再審之要件
    。㈢原判決勾稽案內證據資料，認定抗告人有所載以網際網
    路對公眾詐欺得利罪刑明確，已詳敘其調查取捨證據之結果
    及憑以認定犯罪事實之心證理由，對抗告人確有使用門號00
    00000000號行動電話，亦依調查所得證據論述明白，所為各
    論斷說明，無違背經驗、論理及相關證據法則，聲請意旨聲
    請重為調查相關門號使用者等節，不論單獨評價或與卷內其
    他證據綜合評價，均不足以動搖原判決認定有罪之事實，不
    具新事實、新證據要件，認無證據調查必要等各情，業經調
    卷審認，記明其判斷理由，乃認本件抗告人聲請再審為無理
    由，因而駁回抗告人再審之聲請，揆之首揭說明，經核並無
    違誤。
三、抗告意旨略以：抗告人未曾使用行動電話門號0000000000，
    亦未居住該門號申請資料所載戶籍地，應就卷附臺灣桃園地
    方檢察署檢察事務官勘驗筆錄（下稱行動電話勘驗筆錄）所
    載勘驗結果再為詳查。
四、經查，原判決依調查所得，已敘明認定民國107年6月4日至6
    日間，在巴哈姆特電玩資訊站，以帳號「love101100」、暱
    稱「城崎姬子」刊登不實訊息，並提供通訊軟體LINE帳號「
    irisstar0909」、門號0000000000為聯繫工具，詐騙告訴人
    許○維（真實姓名年籍詳卷）手機遊戲帳號，以獲取財產上
    不法利益者，依申辦上開門號時所留之聯絡電話及帳單地址
    ，確係抗告人所為之理由綦詳，至於卷附行動電話勘驗筆錄
    所載勘驗結果（見原審卷第97頁），縱屬無訛，亦僅止於證
    明勘驗當時（108年5月 3日）該行動電話部分電磁紀錄之狀
    態，然此不論單獨評價或與卷內其他證據綜合評價，仍不足
    以動搖原判決認定抗告人加重詐欺犯行之論斷，自非屬新事
    實、新證據。原裁定就此部分說明雖未盡詳細，然於裁定結
    果不生影響。其餘抗告意旨並未具體指摘原裁定究竟有如何
    違法或不當之情形，所載各節無非係執其在原審聲請再審之
    相同主張及理由，對於原判決採證認事職權之適法行使暨已
    明確論斷說明之事項，再事爭論，並徒執己見，漫事指摘原
    判決違誤，據以請求撤銷原裁定而准其聲請再審，其抗告為
    無理由，應予駁回。
據上論結，應依刑事訴訟法第412條，裁定如主文。
中    華    民    國   110    年    11    月    24    日
                  刑事第九庭審判長法  官  段  景  榕  
                                  法  官  鄧  振  球  
                                  法  官  楊  力  進  
                                  法  官  汪  梅  芬  
                                  法  官  宋  松  璟  
本件正本證明與原本無異
                                  書記官
中    華    民    國   110    年    11    月    29    日